【裁判字號】    94,中簡上,725
【裁判日期】    950127
【裁判案由】    竊盜
【裁判全文】
臺灣臺中地方法院刑事判決    九十四年度中簡上字第七二五號
上  訴  人
即  被  告  甲○○
上列上訴人因竊盜案件，不服本院臺中簡易庭九十四年度中簡字
第二八四五號中華民國九十四年十月二十五日第一審簡易判決（
聲請案號：台灣台中地方法院檢察署九十四年度速偵字第三八五
０號），提起上訴，本院判決如下：
    主    文
上訴駁回。
甲○○緩刑貳年。
    犯罪事實及理由
一、本案經本院審理之結果，認為第一審簡易判決之認事、用法
    及量刑均無不當，應予維持，並引用第一審判決書（包括聲
    請簡易判決處刑書）記載之事實、證據及理由。
二、上訴意旨略以：上訴人即被告因積欠包括卡債在內之新台幣
    （下同）數百萬元債務，經濟極為困難，而將唯一較具價值
    供己代步之機車典當，後來覓得工作，原擬徒步上班，但實
    際上班後，並不可行，以致於案發當日，一時失慮，竊取他
    人之機車。案發後幸得太太從旁鼓勵，激起被告努力向上之
    意志，惟依原審量處之刑度，被告著實無力完納得易科之罰
    金，為此請求改判較輕之刑度等語。
三、按刑罰之量定，固屬法院自由裁量之職權行使，但仍應審酌
    刑法第五十七條所列各款事由及一切情狀，為酌量輕重之標
    準，並非漫無限制。在同一犯罪事實與情節，如別無其他加
    重或減輕之原因，下級審量定之刑，亦無過重或失輕之不當
    情形，則上級審法院對下級審法院之職權行使，原則上應予
    遵重，此有最高法院八十五年度台上字第二四四六號裁判意
    旨可資參酌。經查：
    (一)被告甲○○意圖為自己不法之所有，而於九十四年十月六
      日，在台中巿西屯區○○路○段與巿政北二路口之老虎城
      百貨公司旁停車場內，以自備之鑰匙一支，竊得被害人乙
      ○○所有車號為ＪＣＣ－八一七號之機車一部等情節，有
      被告之自白、被害人乙○○於警詢之陳述與所出具之贓物
      認領保管單一紙及扣案之鑰匙一支等證據方法可憑，故被
      告竊盜之犯行，已明確可認。
    (二)又參被告之素行及上開犯罪之動機、目的、手段、方法、
      所得、坦承犯行之態度等一切情狀後，原審量處被告有期
      徒刑三月，並諭知易科罰金之折算標準，就其量刑部分職
      權之行使，未見明顯失出或不當。故本件上訴意旨請求改
      判較輕之刑度云云，尚無理由，應予駁回。
    (三)惟被告從無前科，此有臺灣高等法院被告前案紀錄表、臺
      灣臺中地方法院檢察署刑案資料查註紀錄表等各一件在卷
      可按，於本院審理時也深表悔悟，極力請求給予自新之機
      會，顯見前開上訴理由中所陳因受龐大債務羈絆以致誤入
      歧途之語，應非杜撰，本院亦認被告經本件之教訓後，應
      已知所警惕，日後不致再犯，故併宣告緩刑二年，以啟自
      新，盼被告珍惜並確實悔改。
據上論斷，應依刑事訴訟法第四百五十五條之一第三項、第一項
、第三百六十四條、第三百六十八條、第三百七十三條，刑法第
七十四條第一款，判決如主文。
本案經檢察官丙○○到庭執行職務
中    華    民    國    95    年    1     月    27    日
                  刑事第十二庭  審判長法  官  王鏗普
                                      法  官  唐敏寶
                                      法  官  莊深淵
上正本證明與原本無異。
本件不得上訴。
                                      書記官  何惠文
中    華    民    國    95    年    1     月    27    日


司法院資訊處製作；財團法人民間司法改革基金會備份。
